臺灣彰化地方法院刑事判決　　　　　　　　　　　　九十三年度易字第一二九六號
　　公　訴　人　臺灣彰化地方法院檢察署檢察官
　　被　　　告　甲○○
　　　　　　　　乙○○
右列被告因傷害案件，經檢察官提起公訴（九十三年度偵字第八六一八號），本院判
決如左：
    主  文
甲○○、乙○○共同傷害人之身體，各處拘役貳拾日，如易科罰金，均以參佰元折算
壹日。
    事  實
一、甲○○、乙○○分別為丙○○之岳父及妻舅，三人間具有家庭暴力防治法第三條
    第三、四款之家庭成員關係。緣甲○○於民國九十三年二月七日晚間，接獲其女
    即丙○○之妻吳夏寧之電話，得知二人發生口角，即由乙○○駕駛車輛搭載甲○○趕赴丙○○與吳夏寧位於彰化縣彰化市○○路○段四四八號住處，詎於同日二
    十二時三十分許到達後，雙方一言不合，發生爭執，甲○○與乙○○即共同基於
    傷害他人身體之犯意聯絡，甲○○先以手持之雨傘敲打丙○○之左肩，乙○○繼
    而以手臂勒住丙○○之頸部，再徒手毆打丙○○之臉部，致丙○○受有上唇瘀傷
    １Ｘ０˙５公分、左前臂擦傷０˙５Ｘ０˙５公分、右手擦傷０˙５Ｘ０˙５公
    分等傷害，而故意實施家庭暴力行為。
二、案經被害人丙○○訴請臺灣彰化地方法院檢察署檢察官偵查起訴。
    理  由
一、訊據被告甲○○對其於前揭時、地傷害告訴人丙○○乙情坦承不諱，供稱其因接
    聽其女吳夏寧之電話，得知與告訴人發生口角，乃與被告乙○○趕赴告訴人位於
    彰化縣彰化市○○路○段四四八號住處，且於到達後，以手持之雨傘敲打告訴人
    之左肩等語，核與告訴人指訴之情節相符，且據證人張宗堯、蕭淑雲分別於警詢
    中證述無誤。另訊之被告乙○○，固坦承其於前揭時、地曾載其父即被告甲○○
    前往告訴人前揭住處，然矢口否認有何傷害之犯行，辯稱：當時伊僅從正面抱住
    告訴人，告訴人身上之傷可能係於掙扎間碰撞所造成云云；惟查，被告乙○○如
    何傷害告訴人之事實，業據告訴人於偵查中結證在卷，核與其於警詢中指述遭毆
    打之情節相符，而證人張宗堯、蕭淑雲復於警詢中均一致證稱被告乙○○當時以
    右手抓住告訴人脖子再以左手毆打等語明確（按依刑事訴訟法第一百五十九條之
    五規定，被告以外之人於審判外之陳述，雖不符前四條之規定，而經當事人於審
    判程序同意作為證據，法院審酌該言詞陳述或書面陳述作成時之情況，認為適當
    者，亦得為證據；當事人、代理人或辯護人於法院調查證據時，知有第一百五十
    九條第一項不得為證據之情形，而未於言詞辯論終結前聲明異議者，視為有前項
    之同意。被告等就證人張宗堯、蕭淑雲於警詢中之證詞，並未於本件言詞辯論終
    結前聲明異議，依上開規定，渠等證詞本院自得資為證據），核又與告訴人指訴
    內容相符，堪信被告乙○○確有傷害告訴人之情。此外，告訴人於九十三年二月
    七日確受有上唇瘀傷１Ｘ０˙５公分、左前臂擦傷０˙５Ｘ０˙５公分、右手擦
    傷０˙５Ｘ０˙５公分等傷害，並有秀傳紀念醫院於同日出具之診斷證明書乙紙
    附卷可稽，本件事證明確，被告等之犯行，洵堪認定，應依法論科。至告訴人於
    告訴狀中另指稱其因受被告甲○○之毆打，致其受有胸挫傷之傷害，並檢附福慧
    中醫診所診斷證明書為據云云，惟查，九十三年二月七日晚間，氣候微雨，此有
    被告提出之中央氣象局氣象資料附卷可參，是被告甲○○手持之雨傘，乃為遮雨
    之用，並非事先預備用以毆打告訴人之工具，先予敘明；再查，被告甲○○於本
    院審理時即已供承伊乃以手持之雨傘敲打告訴人之左肩，而告訴人於告訴狀中亦
    指明被告甲○○係以雨傘敲擊其左肩，則告訴人前稱之「胸挫傷」，與被告甲○○之傷害行為有無因果關係，即非無疑，況前揭福慧中醫診所診斷證明書上載告
    訴人應診日期為九十三年三月一日起，距離本件事發已有相當之時日，則告訴人
    另指稱其受有胸挫傷一節，即難遽以憑採，併此敘明。
二、核被告甲○○、乙○○所為，均係犯刑法第二百七十七條第一項之傷害罪。被告
    二人間有犯意之聯絡及行為之分擔，均為共同正犯。爰審酌被告等均無不良素行
    ，且因得知其女或其妹與告訴人爭執，情急之餘始出手傷害告訴人之犯罪動機，
    及被告等犯罪之手段、告訴人所受之傷勢輕微、迄未與告訴人達成和解等一切情
    狀，各量處如主文所示之刑，並均諭知易科罰金之折算標準，以示懲處。
三、又告訴人於告訴狀中陳稱九十三年二月七日被告毆打伊後，帶者吳夏寧欲返回台
    中時，於告訴人門外彰南路旁之公開場合，公然對告訴人大罵「幹你娘」，顯已
    觸犯刑法第三百零九條第一項之公然侮辱罪嫌等語。然查，此部分起訴事實並未
    敘及，未經起訴，且與前揭傷害部分並不具裁判上一罪關係，本院自無從併與審
    理，此部分仍應由檢察官另為偵辦，始為適法。
據上論斷，應依刑事訴訟法第二百九十九條第一項前段，刑法第二十八條、第二百七
十七條第一項、第四十一條第一項前段，罰金罰鍰提高標準條例第一條前段、第二條
，判決如主文。
本件經檢察官賴志盛到庭執行職務。
中      華      民      國      九十四      年    一    月    三十一    日
                                臺灣彰化地方法院刑事第二庭
                                    審判長法      官  石  馨  文
                                          法      官  郭  麗  萍
                                          法      官  王  義  閔
右正本證明與原本無異。
如不服本判決，應於判決送達後十日內，向本院提出上訴狀( 須附繕本 )。
告訴人或被害人對於判決如有不服具備理由請求檢察官上訴者，其上訴期間之計算係
以檢察官收受判決正本之日期為準。
                                          法院書記官  詹  國  立
中      華      民      國      九十四      年    一    月    三十一    日
刑法第二百七十七條
傷害人之身體或健康者，處三年以下有期徒刑，拘役或一千元以下罰金。
犯前項之罪，因而致人於死者，處無期徒刑或七年以上有期徒刑，致重傷者，處三年
以上，十年以下有期徒刑。
